【裁判字號】    97,易,935
【裁判日期】    971217
【裁判案由】    竊盜等
【裁判全文】
臺灣雲林地方法院刑事判決               97年度易字第935號
公  訴  人  臺灣雲林地方法院檢察署檢察官
被      告  甲○○
上列被告因竊盜等案件，經檢察官提起公訴（97年度偵字第5394
號），被告就被訴事實為有罪之陳述，本院進行簡式審判程序，
判決如下：
    主  文
甲○○犯夜間侵入住宅竊盜未遂罪，累犯，處有期徒刑肆月。又
犯竊盜罪，累犯，處有期徒刑陸月。應執行有期徒刑玖月。
    事  實
一、甲○○前因施用第1 、2 級毒品、竊盜、脫逃等案件，分別
    經法院判處有期徒刑1 年、6 月、1 年6 月、3 月，經定應
    執行刑為有期徒刑3 年確定，又因毒品危害防制條例案件，
    經法院判處有期徒刑1 年2 月確定，與上開案件接續執行，
    於民國96年4 月19日縮短刑期假釋出監，於97年2 月15日保
    護管束期滿，假釋未經撤銷，其未執行之刑，以已執行論。
    仍不知悔改，復為下列犯行：
    (一)於97年9 月24日晚上6 時30分許，前往雲林縣口湖鄉○○
      路271 號住宅，見該住宅1 樓丙○○所經營之「大力早餐
      店」未營業，且鐵捲門未拉下，認有機可趁，竟意圖為自
      己不法之所有，於夜間侵入該處1 樓早餐店內，徒手打開
      店內抽屜，搜尋抽屜內財物而已著手實施竊盜行為，惟並
      未發現財物，又遭隔壁鄰居發現，甲○○立即逃逸，致未
      得逞。
    (二)基於意圖為自己不法之所有及侵入住宅之犯意，於97年9
      月27日上午8 時許，趁雲林縣水林鄉○○村○○路21號乙
      ○所居住之住宅大門、鋁門未上鎖之際，未經同意，無故
      侵入其內，在該處住宅1 樓房間內，徒手打開化粧台抽屜
      ，竊取該處乙○所有之現金新臺幣2,100 元，得手後隨即
      逃離現場，所竊得之現金已花用殆盡。嗣因乙○報案，乙
      ○上開住處內所裝設監視器拍下甲○○行竊過程始悉上情
      。
二、案經乙○訴由雲林縣警察局北港分局報告臺灣雲林地方法院
    檢察署檢察官偵查起訴。
    理  由
一、本件被告甲○○所犯係死刑、無期徒刑、最輕本刑為3 年以
    上有期徒刑以外之罪，被告就被訴事實為有罪之陳述，經本
    院裁定以簡式審判程序審理，依刑事訴訟法第273 條之2、
    同法第159 條第2 項之規定，不適用傳聞法則有關限制證據
    能力之相關規定，合先敘明。
二、上揭事實，業據被告甲○○於警詢及偵審中坦承不諱，且經
    證人即告訴人乙○、被害人丙○○於警詢時證述明確，並有
    監視器翻拍照片10張在卷可稽，足認被告自白與事實相符，
    堪可採信。本件事證明確，被告犯行堪以認定，應依法論科
    。
三、核被告事實欄一之(一)所為，係犯刑法第321 條第2 項、第1
    項第1 款之夜間侵入住宅竊盜未遂罪；事實欄一之(二)所為，
    係犯刑法第320 條第1 項之竊盜罪及同法第306 條第1 項之
    侵入住宅罪。被告於事實欄一之(二)侵入告訴人乙○住宅，其
    目的在於竊取財物，被告在侵入他人住宅行為繼續進行中，
    同時在該住宅內實施竊盜行為，而觸犯刑法第320 條第1 項
    之竊盜罪，係一行為觸犯數罪名，為想像競合犯，應依刑法
    第55條之規定從一重之竊盜罪處斷。被告所犯上開2 罪，犯
    意各別，行為互殊，應分論併罰。又被告有如事實欄所載之
    前案科刑及執行紀錄，有卷附臺灣高等法院被告前案紀錄表
    可按，其受有期徒刑之執行完畢，5 年以內故意再犯有期徒
    刑以上之罪，所犯上開2 罪，均為累犯，應依刑法第47條第
    1 項之規定，各加重其刑。被告於事實欄一之(一)已著手於竊
    盜行為之實行而不遂，為未遂犯，依刑法第25條第2 項之規
    定，按既遂犯之刑減輕之，並依法先加後減。爰審酌被告素
    行不佳，其正值壯年，竟不思循正途謀生，僅因缺錢花用，
    即竊取他人財物，犯後尚知坦承犯行、態度良好，及其各次
    竊盜之手段、犯罪所得、教育程度等一切情狀，分別量處如
    主文所示之刑，並定其應執行之刑。
據上論斷，應依刑事訴訟法第273 條之1 第1 項、第299 條第1
項前段，刑法第306 條第1 項、第320 條第1 項、第321 條第2
項、第1 項第1 款、第55條、第47條第1 項、第25條第2 項、第
51條第5 款，刑法施行法第1 條之1 第1 項、第2 項前段，判決
如主文。
本案經檢察官丁○○到庭執行職務。
中    華    民    國    97    年    12    月    17    日
                  刑事第二庭    法  官  王  素  珍
以上正本證明與原本無異。
如不服本判決應於收受判決後10日內向本院提出上訴書狀，並應
敘述具體理由；其未敘述上訴理由者，應於上訴期間屆滿後20日
內向本院補提理由書（均須按他造當事人之人數附繕本）。「切
勿逕送上級法院」。
                                書記官  吳  伊  婷
中    華    民    國    97    年    12    月    19    日
附錄本案論罪科刑法條：
中華民國刑法第306條
（侵入住居罪）
無故侵入他人住宅、建築物或附連圍繞之土地或船艦者，處1 年
以下有期徒刑、拘役或3 百元以下罰金。
無故隱匿其內，或受退去之要求而仍留滯者，亦同。
中華民國刑法第320條
（普通竊盜罪、竊佔罪）
意圖為自己或第三人不法之所有，而竊取他人之動產者，為竊盜
罪，處5 年以下有期徒刑、拘役或5 百元以下罰金。
意圖為自己或第三人不法之利益，而竊佔他人之不動產者，依前
項之規定處斷。
前二項之未遂犯罰之。
中華民國刑法第321條第2項、第1項第1款
（加重竊盜罪）
犯竊盜罪而有左列情形之一者，處6 月以上5 年以下有期徒刑：
一、於夜間侵入住宅或有人居住之建築物、船艦或隱匿其內而犯
    之者。
二、毀越門扇、牆垣或其他安全設備而犯之者。
三、攜帶兇器而犯之者。
四、結夥三人以上而犯之者。
五、乘火災、水災或其他災害之際而犯之者。
六、在車站或埠頭而犯之者。
前項之未遂犯罰之。


司法院資訊處製作；財團法人民間司法改革基金會備份。
